臺灣花蓮地方法院刑事判決　　　　　　　 96年度訴字第157號
公　訴　人　臺灣花蓮地方法院檢察署檢察官
被　　　告　乙○○
　　　　　　　　　　（現於臺灣花蓮看守所羈押中）
選任辯護人　魏辰州律師
上列被告因違反毒品危害防制條例案件，經檢察官提起公訴（96
年度偵字第1035號），本院判決如下：
    主  文
乙○○犯如附表編號一至五所示之罪，各處如附表編號一至五所
示之刑。應執行有期徒刑拾捌年陸月。販賣第二級毒品安非他命
所得新臺幣肆萬伍仟元沒收，如全部或一部不能沒收時，以其財
產抵償之。扣案之海洛因拾包（合計淨重參拾貳點零肆公克）、
安非他命壹包（毛重壹點壹公克），均沒收銷燬之。扣案之電子
秤壹台、0000000000號、0000000000號行
動電話各壹支（各含ＳＩＭ卡壹張）、未扣案之0000000
000號行動電話壹支（含ＳＩＭ卡壹張），均沒收。
    事  實
一、乙○○分別基於販賣第一級毒品海洛因以營利之犯意（起訴
    書誤載為乙○○夥同綽號「阿洲」、「蕃薯」之男子共同販
    賣，容有誤會，應予更正），於95年12月14日、同年月23日
    ，在花蓮地區不詳地點，分別以其所有之0000000000號、00
    00000000 號行動電話各1支聯絡甲○○，著手向之兜售海洛
    因，經甲○○應許後，但事後因故作罷而未遂。
二、乙○○與姓名年籍不詳綽號「阿賢」之成年人共同基於販賣
    第二級毒品安非他命以營利之犯意聯絡，於民國95年11月間
    某日，先推由「阿賢」與甲○○於電話中約定販賣新臺幣（
    下同）3 萬元之安非他命，嗣後在花蓮縣吉安鄉○○路農會
    附近某處，由乙○○交付該安非他命予甲○○，並當場收取
    價金3萬元。
三、乙○○復基於販賣安非他命以營利之犯意，由甲○○於95年
    11月27日，撥打乙○○所有0000000000號行動電話，在電話
    中雙方約定甲○○向其購買價值1萬5千元安非他命後，由乙
    ○○至高雄地區取得安非他命後，於翌日（按即95年11月28
    日），在花蓮縣吉安鄉○○路農會附近某處，交付上開安非
    他命予甲○○，並收取價金。
四、乙○○復另行起意，基於販賣安非他命以營利之犯意，於95
    年12月18日，在花蓮地區不詳地點，以所有之0000000000號
    行動電話撥打至甲○○所有之0000000000號行動電話，向之
    兜售安非他命，為甲○○應許後，但事後因故作罷而未遂。
五、嗣經警於96年2 月13日上午10時許，在花蓮縣吉安鄉○○路
    32巷2號乙○○住處搜索，扣得海洛因10包（合計淨重32.04
    公克）、安非他命1包（毛重1.1公克）、0000000000號、00
    00000000號行動電話（含SIM卡各1張）各1支及電子秤1台，
    始查知上情。
六、案經花蓮縣警察局花蓮分局報告臺灣花蓮地方法院檢察署檢
    察官偵查起訴。
    理  由
一、按被告以外之人於檢察事務官、司法警察官或司法警察調查
    中所為之陳述，與審判中不符時，先前之陳述，則須具有較
    可信之特別情況，且為證明犯罪事實存否所必要者，始得為
    證據，刑事訴訟法第159條之2定有明文。查證人甲○○於本
    院審理中證述之向被告乙○○購買海洛因及安非他命數量、
    過程、有無成交等語，與其於警詢中證述之內容並不相符，
    然衡以證人甲○○於警詢時係針對警方通訊監察所得其與被
    告之電話言談內容而應訊，並陳明其與被告交易海洛因及安
    非他命之細節，核其上開警詢陳述時所處情境，與其自身並
    無直接利害關係，且與卷附監聽譯文大致相符，自具可信性
    ，且其警詢所述內容與被告有無販賣海洛因、安非他命之待
    證事實間，顯有必要性，依上開規定，自具有證據能力。
二、就被告販賣海洛因部分：
    訊據被告矢口否認有何販賣海洛因之犯行，辯稱：伊都是要
    和證人甲○○合資購買云云，辯護人則辯稱：被告縱於電話
    中向證人甲○○談到毒品，但並未確認其品質、數量、金額
    等重要事項，故被告之行為充其量至多僅能論以預備販賣海
    洛因，但查毒品危害防制條例既未處罰販賣海洛因預備犯，
    故應為被告無罪之判決云云。經查：
（一）被告於上揭時間撥打行動電話向證人甲○○兜售海洛因等
      情，業據證人甲○○於本院審理中證稱：被告於95年12月
      14日及12月23日有打電話給伊，問伊要不要買海洛因，但
      因為被告曾經有一次拿了伊向「阿賢」購買安非他命的錢
      後，卻沒有全額交付給「阿賢」，所以伊不信任被告，因
      此在電話中都是打哈哈帶過，並沒有真正向被告購買到海
      洛因等語（本院卷第77頁），經核與下列通訊監察譯文均
      相符，有通訊監察譯文1 份附卷可憑，堪信其為真實可採
      ：
   1、95年12月14日2時44分許：
      被告稱：等一下我朋友這裡有人會帶「俄羅斯」的「白白
              」的（按即海洛因之術語）。
      證人甲○○稱：嗯。
      被告稱：要來看，如果可以，我馬上幫妳那個。
      證人甲○○稱：好啦。
   2、95年12月23日20時34分許：
      被告稱：我有跟少年董仔講... 這「小姐」（按即海洛因
              之術語）白晰透明。
      甲○○稱：現在市區好像很多。
      ......
      甲○○稱：那個「小姐」貧血的比較好。
      被告稱：這樣喔，我再看看。
      甲○○稱：那你再等一下，我再湊湊看。
（二）證人甲○○雖前於警詢中證稱：於95年12月23日，伊和被
      告之海洛因有交易成功，但交易地點及金額，伊都忘記了
      等語（警卷第60頁以下），與其於本院審理中證稱該次並
      未交易海洛因成功等語不相符，然衡以證人甲○○於警詢
      中對於該次交易海洛因之金額、地點均無法明確證述，是
      證人甲○○所言有交易成功云云，是否可採，顯非無疑。
      再觀以被告與證人甲○○之電話內容，除上開通話中證人
      甲○○表示其將再湊錢購買外，並查無證人甲○○其後有
      撥打電話通知被告錢已湊齊，雙方進行交易之電話紀錄。
      此外，亦查無其他證據證明被告於95年12月23日確有交付
      海洛因予證人甲○○並收取價金之情形，故應認以證人甲
      ○○於本院審理中證述較為可採，被告此部分雖有兜售海
      洛因之犯行，但既尚未交付，應屬未遂犯階段。
（三）被告雖辯稱其係與證人甲○○合資購買海洛因云云，然被
      告於本院準備程序中已供稱：伊並沒有在吸食海洛因等語
      （本院卷第35頁），衡情其自無與證人甲○○合資購買海
      洛因之必要，又證人甲○○於本院審理中則證稱：被告有
      表示其到高雄有見到品質好的海洛因，故打電話來問伊要
      不要買等語（本院卷第77頁），加以上開被告與證人甲○
      ○之對話中，均係被告表示證人甲○○若欲購買海洛因，
      被告可立即為之處理，並無談論合資購買之支言片語，益
      證被告與證人甲○○間並非合資購買之關係，其上開辯詞
      並不可採。
（四）按已著手於犯罪行為之實行而不遂者，為未遂犯，刑法第
      25條第1 項定有明文，所謂著手，係指犯罪行為人對於構
      成要件開始實行而言，故犯罪行為人如有販賣毒品之犯意
      ，而從事兜售推銷行為，而與交易對象有所合致，即應認
      其已著手實行販賣毒品之構成要件，縱雙方對買賣細節未
      及約定，亦屬販賣毒品未遂犯之範疇。經查，辯護人雖辯
      稱被告與證人甲○○未及談論毒品之數量、金額等事宜，
      故被告之犯行充其量至多構成預備販賣海洛因云云，然由
      被告與證人甲○○之上開對話中雖未談論海洛因之品質、
      數量、價格等事宜，但於95年12月14日之對話中，被告以
      電話邀請證人甲○○前往購買海洛因，證人甲○○亦承諾
      前往購買，另於95年12月23日之對話中，被告與證人甲○
      ○間不僅有交易海洛因之合意，證人甲○○並承諾繼續湊
      錢購買之，顯見雖被告與證人甲○○對於交易對象為海洛
      因已有合意，應認被告已達著手販賣海洛因之階段，僅因
      其等未談論交易海洛因之數量及金額等細節事項且尚未交
      付，故應以販賣海洛因未遂罪論處。
三、就被告販賣安非他命部分：
    訊據被告固不否認曾交付各價值3 萬元及1萬5仟元之安非他
    命予證人甲○○（本院卷第145 頁），經核與證人甲○○於
    偵查及本院審理中之證述相符，且有通訊監察譯文1 份在卷
    可佐，堪信其為真實。惟被告矢口否認有何販賣安非他命之
    犯行，辯稱：這些安非他命都是和證人甲○○共同合資購買
    的，伊並無從中營利之意圖云云，辯護人則辯稱附表編號五
    所示之行為，至多僅構成預備販賣第二級毒品，依法律規定
    並未處罰等語。經查：
（一）被告於95年12月18日，以其所有之0000000000號行動電話
      撥打至甲○○所有之0000000000號行動電話，向之兜售安
      非他命，為甲○○應許後，但事後因故作罷而未遂一情，
      業據證人甲○○於本院審理中證述明確，並有通訊監察譯
      文1份在卷可憑，堪信其為真實。
（二）被告雖辯稱其與證人甲○○係合資購買安非他命云云，然
      查：
   1、對於附表編號三之安非他命交易部分：
      被告前於偵查中稱：伊在95年11、12月間，曾代姓名年籍
      不詳綽號「蕃薯」、「阿洲」之人，交付3 萬元安非他命
      予證人甲○○等語（偵卷第7 頁），復於本院審理中供稱
      ：係伊與證人甲○○合資購買3 萬元之安非他命，並由證
      人甲○○和「阿賢」聯絡，伊前往向「阿賢」拿取等語（
      本院卷第178 頁），其先後供述不一致，已難信其真實性
      ，況證人甲○○於本院審理中證稱：伊第1 次是和「阿賢
      」聯絡，購買約3、4萬元之安非他命，但當時「阿賢」人
      在高雄，所以後來是由被告送至花蓮縣吉安鄉○○路農會
      附近交付給我，並收錢，那是我第1 次認識被告之情形等
      語（本院卷第76頁），衡以證人甲○○於本院審理中對於
      第一次以外，其餘與被告交易安非他命之情形，均以係和
      被告合資購買等語迴護被告，詳如後述，堪信證人甲○○
      應無虛構前開證詞以誣陷被告之可能，可知於95年11月間
      之附表編號三安非他命交易，被告與證人甲○○事前並不
      認識，自然不可能有合資購買安非他命之情事存在。至證
      人甲○○所稱此次交易之毒品來源為「阿賢」，雖與被告
      於偵查中供稱此次係代「阿洲」、「蕃薯」交付毒品予證
      人甲○○並不一致，但被告對於「蕃薯」、「阿洲」之年
      籍資料均無法確切說明，堪疑其為被告虛偽捏造而不存在
      ，本院因認應以證人甲○○所稱與之聯絡之「阿賢」，方
      為與被告共同於附表編號三所示時間販賣安非他命之共犯
      ，附此敘明。
   2、對於附表編號四、五部分：
      證人甲○○雖於本院審理中證稱：被告係和伊合資購買安
      非他命等語（本院卷第79頁），然其亦證稱：被告到高雄
      幫伊買毒品，被告可以自行決定一切，伊只要把錢匯入被
      告帳戶，被告就會把安非他命帶回花蓮等語（本院卷第79
      頁），堪認證人甲○○對於所購買之安非他命品質、數量
      並無控制權，已難認其與被告係立於平等地位之共同出資
      者，且被告自95年12月8日至96年2月16日止，即為警監聽
      其所使用之0000000000、0000000000、0000000000行動電
      話，其與證人甲○○之通話中，被告除要求證人甲○○將
      錢匯入帳戶外，對於出言邀約證人甲○○共同合資、被告
      自身將出資多少、以多少之價格購買多少數量之安非他命
      等合資事宜均未談論，有臺灣花蓮地方法院檢察署95年12
      月8日95丙○貴愛聲監續字第000407號、96年1月4日96 丙
      ○貴愛聲監續字第000011號、96年1月19 日96丙○貴愛聲
      監續字第000036號通訊監察書及通訊監察譯文1 份在卷可
      稽，另觀以下列被告與證人甲○○之對話內容：
       （1）95年11月28日2時40分許：
            被告稱：妳可不可以....，我先處理1給妳。
            證人甲○○稱：現在嗎？
            被告稱：沒關係啦，就盡量，如果可以的話，就那
        （2）95年11月28日9時24分許：
             證人甲○○稱：我先給你老婆2萬4好不好？
             被告稱：不用了。
             證人甲○○稱：不用喔？
             被告稱：我快要到了，我到以後再算就好了。
             證人甲○○稱：好啊。
             被告稱：妳乾脆準備現金比較快。
         （3）可知被告於95年11月27日前往高雄，可先針對證
              人甲○○所欲購買之金額，而決定欲帶回花蓮之
              安非他命數量，且於95年11月28日被告係先行自
              高雄帶回安非他命後，再依證人甲○○所能提出
              之現金，而交付安非他命，倘被告係與證人官美
              玲合資購買，被告又豈會在不知證人甲○○欲購
              買之數量、金額情形下，預先代證人甲○○出資
              ？益證被告與證人甲○○間並無合資購買安非他
              命之情事。
         （4）95年12月18日22時50分許：
              被告稱：我想說你要不要「男工」（按即安非他
              證人甲○○稱：現在喔？
              被告稱：看妳啊。
              證人甲○○稱：看要在哪裡碰面。
              被告稱：我現在要去和他們談話，出來再打給妳
              證人甲○○稱：農會對面不是有一間SEVEN？
              被告稱：喔。
              證人甲○○稱：你到再打給我。
           （5）上開對話中，可知被告係主動邀約證人甲○○
                購買安非他命，並非邀約證人甲○○合資購買
                安非他命，益證被告與證人甲○○間並非合資
                購買之關係。
（三）證人甲○○雖於本院審理中就附表編號四所示被告販賣安
      非他命之時間、金額，證稱：係95年6、7月間，金額約 3
      、4 萬元等語（本院卷第76頁），然證人甲○○於偵查中
      係證稱：被告係於95年11月間交付3 萬元安非他命（偵卷
      第40頁），經核與被告於偵查中坦承於95年11月間曾交付
      約3、4萬元安非他命予證人甲○○等語（偵卷第7 頁）相
      符，堪信證人甲○○於本院審理中之證詞，應係因時間之
      經過而為錯誤之證述，應認其於偵查中所述之時間（即95
      年11月間某日）方為正確。又證人甲○○對於被告此次交
      付之安非他命金額，僅為概略之陳述，本院認應以最有利
      於被告認定之方式，認定被告交付之安非他命金額應為 3
      萬元，附此敘明。
（四）至辯護人雖亦辯稱被告於附表編號五之犯行至多構成預備
      販賣安非他命罪云云，然查，於95年12月18日被告與證人
      甲○○之對話中，可知2 人間對於交易對象為安非他命已
      有合意，甚且約定地點見面繼續商談，故應認被告已達著
      手販賣安非他命之階段，至其後被告未實際交付安非他命
      予證人甲○○，則應論被告有販賣安非他命未遂。
四、綜上，足認被告確有附表編號一、二所示之販賣海洛因未遂
    ，及附表編號三至五所示之販賣安非他命既遂及未遂犯行，
    被告辯稱其係與證人甲○○合資購買等語，並不可採。本案
    事證明確，被告犯行堪以認定，應予依法論科。
五、核被告所為，係犯毒品危害防制條例第4條第6項、第1 項之
    販賣第一級毒品未遂罪（附表編號一、二）、同條第2 項之
    販賣第二級毒品罪（附表編號三、四）、同條第6項、第2項
    之販賣第二級毒品未遂罪（附表編號五）。被告販賣安非他
    命前持有安非他命之行為，應為販賣安非他命之高度行為所
    吸收，不另論罪。被告於附表編號一、二、五之犯行，分別
    已著手販賣行為之實施而未遂，均應依刑法第25條第2 項之
    規定，各減輕其刑。被告與姓名年籍不詳綽號「阿賢」之人
    就附表編號三之販賣第二級毒品罪間，有犯意聯絡行為分擔
    ，為共同正犯。被告所犯上開5 罪，犯意各別，罪名不同，
    應分論併罰。起訴書雖認被告販賣海洛因及安非他命予證人
    甲○○數次，所犯法條為毒品危害防制條例第4條第1項、第
    2 項，然公訴人業於本院審理中更正被告販賣海洛因及安非
    他命之時間均如附表編號一至五所示，所犯法條則如前所述
    ，本院自應依其更正後之範圍為審酌，併此敘明。
六、按犯第4條第1項至第4 項之罪，供出毒品來源，因而破獲者
    ，得減輕其刑，毒品危害防制條例第17條定有明文，然欲符
    合上開減輕其刑規定，必須「供出毒品來源」並「因而查獲
    」，查被告雖於本院中辯稱：其曾向丁○○○○供出其毒品
    來源為「阿賢」即本名林聰賢之人云云，然證人吳金山於本
    院審理中對此節已證稱：被告曾經向檢察官供出毒品製造工
    廠，檢察官指揮伊加以詢問偵查，被告向伊指證「阿賢」即
    林聰賢有販賣毒品之情，伊原本要聲請通訊監察，但因已有
    別的單位在追查，所以伊沒有繼續追查，也沒有將相關資料
    交付該單位審酌等語（本院卷第175 頁），並有被告警詢筆
    錄1 份附卷可查，堪信其為真實可採，據上，可知被告雖曾
    向偵查單位供述「阿賢」即林聰賢販賣毒品之事宜，然警方
    並未據此檢舉因而查獲其販賣毒品犯行，故難依前開規定，
    對被告減輕其刑，併此敘明。爰審酌被告前有詐欺、違反麻
    醉藥品管理條例等前科紀錄（均未構成累犯），有臺灣高等
    法院被告前案紀錄表1 份在卷可稽，其無視國家對於杜絕毒
    品犯罪之禁令，且被告更當知施用者一旦吸食上癮，往往為
    購得毒品不惜傾家蕩產，甚至以非法方法取得購毒之資金，
    然其為圖私利竟不惜販賣毒品，侵害社會法益甚鉅，及其犯
    罪後未坦承犯行之態度等一切情況，分別量處如主文所示之
    刑，併定其應執行之刑。
七、被告販賣安非他命予甲○○2次，各為3萬元及1萬5千元，所
    得共計35,000元，並未扣案，惟為被告所有並為犯罪所得之
    財物，應依毒品危害防制條例第19條第1 項之規定諭知沒收
    ，如全部或一部不能沒收時，均應以其財產抵償之。至被告
    雖於96年2月13日經警搜索而扣得現金9,900元，然距離被告
    於95年11月間及同年月28日販賣甲○○安非他命之時間，相
    隔2 月餘，實難認上開扣案金額與前開販賣海洛因所得有何
    關聯，故不予宣告沒收。另扣案之海洛因10包（合計淨重32
    .04 公克），為第一級毒品，有法務部調查局96年3月24 日
    調科壹字第09623026360號鑑定書1份在卷可佐（本院卷第27
    頁），另扣案之安非他命1包（毛重1.1公克），為第二級毒
    品，均應依毒品危害防制條例第18條第1 項前段沒收並銷燬
    之。扣案之電子秤1 台、0000000000號、000
    0000000號（各含SIM卡1張）各1 支，未扣案之00
    00000000號行動電話（含SIM卡1張）1支，為被告
    所有，且係分別供被告犯本案所使用之工具，應依毒品危害
    防制條例第19條第1項規定宣告沒收。另扣案之空分裝袋7個
    、塑膠鏟子2 支、0000000000號、000000
    0000號行動電話各1支（各含SIM卡1張）各1支，雖為被
    告所有，然並無證據證明係供犯本案所用之物，爰不予宣告
    沒收。
據上論斷，應依刑事訴訟法第299條第1項前段，毒品危害防制條
例第4條第1項、第2項、第6項、第18條第1項前段、第19條第1項
，刑法第11條前段、第28條、第25條第2項、第51條第5款，判決
如主文。
本案經檢察官孫源志到庭執行職務。
中　　華　　民　　國　　96　　年　　8 　　月　　7 　　日
　　　　　      　　　　臺灣花蓮地方法院刑事第二庭
                            審判長法　官  李 豫 雙
                                  法  官  沈 培 錚
                                  法  官  俞 秀 美
上列正本證明與原本無異。
如對本判決不服，應於送達後10日內，向本院提出上訴狀。（應
抄附繕本）
                                  書記官
中　　華　　民　　國　　96　　年　　8 　　月　　8 　　日
附錄本判決論罪之法律條文：
毒品危害防制條例第4條
製造、運輸、販賣第一級毒品者，處死刑或無期徒刑；處無期徒
刑者，得併科新臺幣1千萬元以下罰金。
製造、運輸、販賣第二級毒品者，處無期徒刑或7年以上有期徒
刑，得併科新臺幣7百萬元以下罰金。
製造、運輸、販賣第三級毒品者，處5年以上有期徒刑，得併科
新臺幣5百萬元以下罰金。
製造、運輸、販賣第四級毒品者，處3年以上10年以下有期徒刑
，得併科新臺幣3百萬元以下罰金。
製造、運輸、販賣專供製造或施用毒品之器具者，處1年以上7年
以下有期徒刑，得併科新臺幣1百萬元以下罰金。
前五項之未遂犯罰之。
附表：
┌──┬────────┬───────────────┐
│編號│犯行            │主文                          │
├──┼────────┼───────────────┤
│    │95年12月14日向官│乙○○販賣第一級毒品未遂，處有│
│    │美玲販賣海洛因未│期徒刑拾伍年貳月。扣案之海洛因│
│一  │遂部分          │拾包（合計淨重參拾貳點零肆公克│
│    │                │）均沒收銷燬之。扣案之電子秤1 │
│    │                │台、0000000000號行動│
│    │                │電話壹支（含SIM卡壹張）沒收； │
├──┼────────┼───────────────┤
│二、│95年12月23日向官│乙○○販賣第一級毒品未遂，處有│
│    │美玲販賣海洛因未│期徒刑拾伍年貳月。扣案之海洛因│
│    │遂部分          │拾包（合計淨重參拾貳點零肆公克│
│    │                │）均沒收銷燬之。扣案之電子秤1 │
│    │                │台、0000000000號行動│
│    │                │電話壹支（含SIM卡壹張）沒收； │
├──┼────────┼───────────────┤
│    │95年11月間某日販│乙○○共同販賣第二級毒品，處有│
│三  │賣3萬元安非他命 │期徒刑拾柒年陸月。販賣毒品所得│
│    │予甲○○部分    │新臺幣參萬元沒收，如全部或一部│
│    │                │不能沒收時，以其財產抵償之。扣│
│    │                │案之安非他命壹包（毛重壹點壹公│
│    │                │克），沒收銷燬之。扣案之電子秤│
│    │                │壹台沒收。                    │
├──┼────────┼───────────────┤
│四  │95年11月28日販賣│乙○○共同販賣第二級毒品，處有│
│    │1萬5仟元安非他命│期徒刑柒年貳月。販賣毒品所得新│
│    │部分            │臺幣壹萬伍仟元沒收，如全部或一│
│    │                │部不能沒收時，以其財產抵償之。│
│    │                │扣案之安非他命壹包（毛重壹點壹│
│    │                │公克），沒收銷燬之。扣案之電子│
│    │                │秤壹台、0000000000號│
│    │                │行動壹支（含SIM卡壹張）、未扣 │
│    │                │案之0000000000號行動│
│    │                │電話（含SIM卡壹張），均沒收。 │
├──┼────────┼───────────────┤
│五  │95年12月18日向官│乙○○販賣第二級毒品未遂，處有│
│    │美玲販賣安非他命│期徒刑參年捌月。扣案之安非他命│
│    │未遂部分        │壹包（毛重壹點壹公克），沒收銷│
│    │                │燬之。扣案之電子秤壹台、０九二│
│    │                │0000000號行動電話（含  │
│    │                │SIM卡壹張），均沒收。         │
└──┴────────┴───────────────┘
